臺灣屏東地方法院民事裁定             100年度監宣字第98號
聲  請  人  盧吉祥
相  對  人  盧鍾碧妹
上列聲請人聲請監護宣告事件，本院裁定如下：
    主  文
宣告盧鍾碧妹（女、民國○○年○ 月○ 日生、身分證統一編號：Ｚ0
00000000號）為受監護宣告人。
選定盧吉祥（男、民國○○年○○月○○日生、身分證統一編號：Ｚ000
000000號）為受監護宣告人盧鍾碧妹之監護人。
指定盧淑英（女、民國○○年○○月○○日生、身分證統一編號：Ｚ000
000000號）為會同開具財產清冊之人。
聲請費用新臺幣壹仟元由受監護宣告人負擔。
    理  由
一、聲請意旨略以：聲請人盧吉祥之母即相對人盧鍾碧妹（女，
    民國○○年○ 月○ 日生，身分證統一編號：Ｚ000000000號，住
    屏東縣春日鄉○○村○○○路101 號）因患有腦梗塞性中風
    ，致不能為意思表示或受意思表示，或不能辨識其意思表示
    之效果，為此依民法第14條第1 項之規定，聲請對其為監護
    之宣告等語。
二、聲請人主張上開各情，業據其提出枋寮醫療社團法人枋寮醫
    院診斷證明書、戶籍謄本等件為證，並經本院前往屏東縣新
    埤鄉宜家安養中心，於鑑定人黃文翔醫師前點呼相對人，其
    無反應。本院另就相對人之精神及心智狀況訊問鑑定人，經
    鑑定人鑑定結果，認相對人於100 年3 月31日發生腦中風並
    陷入昏迷狀態，經緊急住院治療後轉往安養中心接受長期照
    顧迄今。個案眼神呆滯，目光茫然，無法與人做口語溝通，
    會談中個案無法正確了解他人意思表達，對他人意思表達亦
    無法回應，且無法以肢體語言表達個人意志。個案無法辨識
    家人，對外界呼喚無辨識與理會能力，認知功能嚴重受損，
    喪失語言表達能力，對於時間、地方、人物之定向能力完全
    喪失，日常生活如進食，沐浴、翻身、大小便、移動身體皆
    完全無法自理，亦無法坐起、站立或走動，目前靠鼻胃管餵
    食及使用紙尿布處理大小便。個案各項功能退化嚴重，生活
    完全無自理能力，必須長期依賴家人、醫療或養護機構照顧
    ，個案目前已經處於嚴重失智狀態因而導致個人認知功能嚴
    重失能，為意思表示、受意思表示或辨識其意思表示效果之
    能力幾乎完全喪失，此外，也已經完全失去行為能力，無法
    獨立處理個人事務與從事個人財務管理，應已達監護宣告之
    標準等情，有本院100 年7 月19日訊問筆錄、屏安醫院100
    年7 月19日屏安醫字第（100 ）0301號函附之精神鑑定報告
    書1 份在卷可憑。本院綜合上開勘驗結果及鑑定人之意見，
    認相對人確因心智缺陷，致不能為意思表示或受意思表示，
    亦不能辨識其意思表示之效果，故聲請人聲請對相對人為監
    護之宣告為有理由，應予准許。
三、按受監護宣告之人應置監護人；法院為監護之宣告時，應依
    職權就配偶、四親等內之親屬、最近一年有同居事實之其他
    親屬、主管機關、社會福利機構或其他適當之人選定一人或
    數人為監護人，並同時指定會同開具財產清冊之人；法院選
    定監護人時，應依受監護宣告之人之最佳利益，優先考量受
    監護宣告之人之意見，審酌一切情狀，並注意下列事項：一
    、受監護宣告之人之身心狀態與生活及財產狀況。二、受監
    護宣告之人與其配偶、子女或其他共同生活之人間之情感狀
    況。三、監護人之職業、經歷、意見及其與受監護宣告之人
    之利害關係。四、法人為監護人時，其事業之種類與內容，
    法人及其代表人與受監護宣告之人之利害關係，修正後之民
    法第1110條、第1111條第1 項、第1111條之1 定有明文。
四、本院審酌聲請人盧吉祥為相對人之子，相對人自罹病後均係
    由聲請人協助處理相關事宜，相對人之其他子女盧淑英及盧
    錦秀亦同意由其擔任監護人，有同意書1 紙附卷可憑，是由
    聲請人負責護養及照顧相對人並管理其財產，應能符合相對
    人之最佳利益，爰選定聲請人為監護人。另依上開規定，法
    院於選定監護人時，應同時指定會同開具財產清冊之人，及
    依民法第1113條準用同法第1099條之規定，監護開始時，監
    護人對於受監護人之財產，應依規定會同遺囑指定、當地直
    轄市、縣（市）政府指派或法院指定之人，於二個月內開具
    財產清冊，並陳報法院。為使聲請人得於期限內開具財產清
    冊並陳報法院，並衡酌盧淑英係相對人之女，平日亦會協助
    處理相對人事務，爰併指定盧淑英為會同開具財產清冊之人
    。
五、依民事訴訟法第608 條第1 項、非訟事件法第24條第1 項，
    裁定如主文。
中    華    民    國   100    年    8     月    3     日
                        家事庭法  官  趙家光
以上正本係照原本作成。
如不服本裁定關於選定監護人及指定會同開具財產清冊之人等部
分，應於送達後10日內向本院提出抗告狀，並繳納抗告費新臺幣
1,000元；其餘關於宣告監護之部分，不得抗告。
如欲申請辦理監護登記，宜先確定本裁定是否生效。
中    華    民    國   100    年    8     月    3     日
                              書記官  簡慧瑛